【裁判字號】    98,簡上,80
【裁判日期】    980219
【裁判案由】    損害債權
【裁判全文】
臺灣臺中地方法院刑事判決              98年度簡上字第80號
上  訴  人
即  被  告  甲○○
上列上訴人因損害債權案件，不服本院98年度簡字第80號中華民
國97年12月11日第一審簡易判決（起訴案號：臺灣臺中地方法院
檢察署97年度偵字第20951號），提起上訴，本院管轄之第二審
合議庭判決如下：
    主  文
上訴駁回。
甲○○緩刑貳年。
    犯罪事實及理由
一、本案經本院審理結果，認原第一審簡易判決認事用法及量刑
    均無不當，應予維持，並引用如附件第一審簡易判決書（含
    臺灣臺中地方法院檢察署檢察官起訴書）記載之犯罪事實、
    證據、理由及應適用之法條。
二、上訴人即被告（下稱被告）上訴意旨略以：被告上訴後，已
    與告訴人調解成立，請予從輕量刑及緩刑機會等語。
三、本件被告雖以其已與告訴人調解成立為由提起上訴，惟被告
    與告訴人成立調解與否，僅得供法院量刑之參考；而刑罰之
    量定，屬法院自由裁量之職權行使，應審酌刑法第57條所列
    各款事由及一切情狀，為酌量輕重之標準，並非漫無限制。
    在同一犯罪事實與情節，如別無其他加重或減輕之原因，下
    級審法院量定之刑，亦無過重或失輕之不當情形，則上級審
    法院對下級審法院之職權行使，原則上應予尊重（最高法院
    85年度台上字第2446號判決意旨參照），是本件原審簡易判
    決依刑事訴訟法第449條第2項、第454條第2項，刑法第356
    第、第41條第1項前段，刑法施行法第1條之1規定，判處被
    告有期徒刑3月，並諭知如易科罰金，以新臺幣一千元折算
    一日，其法律適用及量刑均屬妥適，被告提起上訴為無理由
    ，應予駁回。
四、末查，被告前未曾因故意犯罪受有期徒刑以上刑之宣告，有
    臺灣高等法院被告前案紀錄表一份在卷可稽，素行良好，其
    因一時失慮，偶罹刑典，事後已坦承犯行，並與告訴人調解
    成立，有本院調解結果報告書一份附卷可稽（本院卷第26頁
    ），足見被告深具悔意，經此罪刑宣告後，應知所警惕而無
    再犯之虞，本院綜合各情，因認上開所宣告之刑以暫不執行
    為適當，爰依刑法第74第1項第1款規定，宣告如主文第二項
    所示之緩刑期間，以惕勵自新。
據上論斷，應依刑事訴訟法第455條之1第1項、第3項、第368條
、第373條，刑法第74條第1項第1款，判決如主文。
本件經檢察官乙○○到庭執行職務
中    華    民    國    98    年    2     月    19    日
                  刑事第十七庭  審判長法  官   高文崇
                                      法  官   林世民
                                      法  官   洪堯讚
以上正本證明與原本無異。
本件不得上訴。
                                      書記官   沈慧玲
中    華    民    國    98    年    2     月    19    日
附錄本件論罪科刑法條
中華民國刑法第356條
債務人於將受強制執行之際，意圖損害債權人之債權，而毀壞、
處分或隱匿其財產者，處2年以下有期徒刑、拘役或5百元以下罰
金。


司法院資訊處製作；財團法人民間司法改革基金會備份。
